# 有重大影响的长期股权投资，能否重新指定为可供出售金融资产？

提问人：yuxb 时间：2016-05-19 15:27:43
1 、长期股权投资属于金融资产。见《企业会计准则第 22 号——金融工具确认和计量》第五十六条 金融资产，是指企业的下列资产：
（二）持有的其他单位的权益工具；《企业会计准则讲解》，金融资产通常指企业的下列资产：......股权投资、...... 2、长期股权投资初始确认时，可以指定为可供出售金融资产。因不属于另三类金融资产且属于非衍生金融资产，见《企业会计准则第 22 号——金融工具确认和计量》第十八条 可供出售金融资产，是指初始确认时即被指定为可供出售的非衍生金融资产，以及除下列各类资产以外的金融资产：（一）贷款和应收款项。（二）持有至到期投资。（三）以公允价值计量且其变动计入当期损益的金融资产。 现在的问题时，初始确认时已经因具有重大影响确认为长期股权投资，后来被投资单位发行上市，变成了限售股，但仍具有重大影响。那后续可否改变持有意图重新指定为可供出售金融资产？

回答人：chenyiwei
不可以。长期股权投资和金融资产适用不同的准则。对于非投资性主体而言，对被投资方具有重大影响的长期股权投资，无论该股权投资的公允价值能否可靠确定，都只能作为长期股权投资按权益法核算。 但如果其通过所控制的风险投资机构、共同基金、信托公司或包括投连险基金在内的类似主体取得了部分股权，并由这些机构持有这些股权的，则对这部分股权投资，在投资方的合并报表层面可以选择按照《企业会计准则第 22 号——金融工具确认和计量》的有关规定，对间接持有的该部分投资选择以公允价值计量且其变动计入损益，但其余部分投资仍应采用权益法核算。

提问人：yuxb 时间：2016-05-19 22:28:01
长期股权投资准则称，本准则所称长期股权投资，是指投资方对被投资单位实施控制、重大影响的权益性投资，以及对其合营企业的权益性投资。即限定了长期股权投资准则的范围，仅规范该三类长期股权投资。但并没有说，该三类长期股权投资都适用长期股权投资准则。

回答人：chenyiwei
CAS 22第四条规定不适用于CAS 2规范的长期股权投资。结合CAS 2对长期股权投资的定义和适用范围规定，非投资性主体对被投资方具有控制、共同控制、重大影响的长期股权投资只能适用CAS 2。

提问人：zengfengxia 时间：2016-05-30 17:07:47
陈版，母公司个别报表持股比例不高无法实施重大影响作为可供出售金融资产，但本期控制的风险投资机构、共同基金、信托公司或包括投连险基金在内的类似主体增加投资后持股合计比例增加，能够实施重大影响，这种情况下，在合并层面是否可以对母公司持股部分作为联营企业，子公司持股部分作为交易性金融资产？还是分别作为可供和交易性金融资产？又或者自子公司取得股权日，触发母公司将可供变更为长期股权投资？

回答人：chenyiwei
合并报表和母公司个别报表层面应转为联营企业核算，但对于控制的风险投资机构等类似主体持有的份额可选择按照长期股权投资准则第九条的“公允价值计量选择权”保留金融资产的计量模式，且其公允价值变动计入损益。